# 房地产企业支付施工单位工程奖励财务处理问题。

提问人：lbwl 时间：2017-06-01 22:41:00
我公司为房地产企业，由于施工单位表现良好，现需支付施工单位部分工程奖励，那么此部分奖励是计入开发成本还是计入营业外支出。

回答人：chenyiwei
合同中对满足何种条件时应按何标准支付奖励有明确约定，且事实上按照该约定支付奖励的，应计入开发成本；除此以外，原合同中无约定而支付奖励款或者超出原合同约定的条件和标准支付奖励款的，应计入营业外支出。